【裁判字號】    97,聲,728
【裁判日期】    970701
【裁判案由】    定應執行刑
【裁判全文】
臺灣嘉義地方法院刑事裁定        九十七年度聲字第七二八號
聲  請  人  臺灣嘉義地方法院檢察署檢察官
受  刑  人  甲○○
                    ）
                    號
上列聲請人因受刑人數罪併罰有二裁判以上，聲請定其應執行之
刑（九十七年度執字第一八○六號），本院裁定如下：
    主  文
甲○○所犯附表（三）至（七）所示之罪，所處有期徒刑部分，
應執行有期徒刑貳年。
其餘聲請駁回。
    理  由
一、聲請意旨略以：受刑人甲○○因違反毒品危害防制條例、竊
    盜等附表（一）至（七）之案件，先後經法院判決確定，應
    依刑法第五十三條、第五十一條第五款，定其應執行之刑，
    爰依刑事訴訟法第四百七十七條第一項聲請裁定等語。
二、經查，本件受刑人前因犯附表（三）所示之罪，經法院判刑
    確定，而受刑人於前揭判決確定前，另犯附表（四）至（七
    ）所示之罪，亦分別經法院判刑確定，均詳如附表所載，且
    有各該判決書及臺灣高等法院被告前案紀錄表附卷可稽。茲
    由檢察官聲請就受刑人上開所判處之徒刑部分定其應執行之
    刑，本院審核各有關案卷判決後認此部分聲請為正當，應就
    附表（三）至（七）所示之罪定其應執行之刑。又因數罪併
    罰中之一罪，依刑法規定得易科罰金，若因與不得易科之他
    罪併合處罰結果而不得易科罰金時，原可易科部分所處之刑
    ，自亦無庸為易科折算標準之記載（司法院釋字第一四四號
    解釋參照）。此外，原確定判決中關於沒收及附表（三）併
    科罰金部分，均不在本件定應執行刑之列，應合併執行，均
    併此敘明。
三、另按裁判確定前犯數罪者，併合處罰之，刑法第五十條定有
    明文，即關於併合論罪，以裁判確定前犯數罪者為限，若一
    罪判決確定後，另犯他罪者，即應合併執行，不得併合論罪
    。又按數罪併罰有二裁判以上者，固得依刑法第五十一條之
    規定定其應執行之刑，但須以裁判確定前為前提，倘若被告
    先後犯甲、乙、丙三罪，而甲罪係在乙罪裁判確定前所犯，
    甲、乙兩罪均經判決確定，並已裁定定其應執行之刑，則丙
    罪雖在乙罪裁判確定前所犯，但因其在甲罪裁判確定之後，
    且乙罪既已與甲罪合併定其應執行刑，則丙罪即不得再與乙
    罪重複定其應執行之刑，祇能單獨執行，最高法院亦著有七
    十二年台非字第四十七號判例可資參照。經查，附表（一）
    、（二）之罪之判決確定日係民國九十六年五月十七日（聲
    請書誤載為該案嗣經本院九十六年度聲減字第九六二號減刑
    之裁定確定日九十六年八月二十二日），有臺灣高等法院被
    告前案紀錄表一份在卷可稽，而附表（三）、（四）之罪固
    係在附表（一）、（二）之罪之判決確定日前所犯，然因附
    表（五）至（七）之罪係在附表（一）、（二）之罪之判決
    確定日後所犯，則附表（三）、（四）之罪既業與附表（五
    ）至（七）之罪合併定應執行刑，揆諸上揭說明，自不得再
    與附表（一）、（二）之罪合併定應執行刑，故此部分聲請
    於法不合，應予駁回。
四、據上論斷，應依刑事訴訟法第四百七十七條第一項、第二百
    二十條，刑法第五十一條第五款、第五十三條，裁定如主文
    。
中    華    民    國  九十七  年    七    月    一    日
                  刑事第四庭    法  官  吳育霖
上列正本證明與原本無異。
如不服本裁定，應於裁定送達後5日內向本院提出抗告狀（應附
繕本）。
中    華    民    國  九十七  年    七    月     一   日
                                書記官  林美芳
附表：
（一）因於九十五年十一月間，犯毒品危害防制條例第十條第二
      項之施用第二級毒品罪，經本院於九十六年四月三十日，
      以九十六年度訴字第三五四號判處有期徒刑伍月，於九十
      六年五月十七日確定，嗣經本院九十六年度聲減字第九六
      二號減為有期徒刑貳月又拾伍日。
（二）因於九十五年十一月間，犯毒品危害防制條例第十條第一
      項之施用第一級毒品罪，經本院於九十六年四月三十日，
      以九十六年度訴字第三五四號判處有期徒刑柒月，於九十
      六年五月十七日確定，嗣經本院九十六年度聲減字第九二
      六號減為有期徒刑參月又拾伍日（上開二罪曾經定應執行
      有期徒刑伍月又拾伍日）。
（三）因於九十五年三月十四日，犯森林法第五十二條第一項第
      一款、第六款之於保安林竊取森林主產物，為搬運贓物，
      使用車輛罪，經臺灣南投地方法院於九十六年十月三十一
      日，以九十六年度訴字第六三三號判處減刑後有期徒刑伍
      月，於九十六年十一月二十六日確定。
（四）因於九十六年三月十八日，犯刑法第三百二十一條第一項
      第三款之攜帶兇器竊盜罪，經臺灣苗栗地方法院於九十七
      年二月十五日，以九十六年度易字第一一二五號判處減刑
      後有期徒刑伍月，如易科罰金，以新臺幣壹仟元折算壹日
      ，於九十七年二月十五日確定。
（五）因於九十六年七月十二日，犯刑法第三百二十一條第一項
      第三款之攜帶兇器竊盜罪，經本院於九十七年四月三十日
      ，以九十七年度易字第一九二號判處有期徒刑柒月，於九
      十七年五月二十二日確定。
（六）因於九十六年七月十八日，犯毒品危害防制條例第十條第
      一項之施用第一級毒品罪，經臺灣臺中地方法院於九十六
      年十一月十三日，以九十六年度訴字第三二○一號判處有
      期徒刑捌月，於九十六年十二月十日確定。
（七）因於九十六年七月十八日，犯毒品危害防制條例第十條第
      二項之施用第二級毒品罪，經臺灣臺中地方法院於九十六
      年十一月十三日，以九十六年度訴字第三二○一號判處有
      期徒刑陸月，於九十六年十二月十日確定（上開二罪曾經
      定應執行有期徒刑壹年）。
（以下空白）


司法院資訊處製作；財團法人民間司法改革基金會備份。
